【裁判字號】    92,附民,109
【裁判日期】    920702
【裁判案由】    傷害
【裁判全文】
臺灣高等法院臺南分院刑事附帶民事訴訟判決
      原      告  乙    ○
      被      告  甲○○○
右列被告因傷害案件（本院九十二年度上易字第四三八號），經原告提起附帶民事訴
訟，請求損害賠償，本院判決如左：
      主      文
被告應給付原告新臺幣壹萬貳仟元，及自民國九十二年六月六日起，至清償日止，按
週年利率百分之五計算之利息。
原告其餘之訴及假執行之聲請均駁回。
      事      實
甲、原告方面：
一、聲明：
    （一）被告應給付原告新臺幣（下同）二萬元及起訴狀繕本送達被告之翌日起，
          至清償日止，按年息百分之五計算之利息。
    （二）原告願供擔保，請准宣告假執行。
二、陳述：
    被告甲○○○係臺南縣永康市○○路一Ｏ七號「大灣江山」大樓之住戶；於民國
    （下同）九十一年五月十五日夜晚七時四十分許，被告在上開大樓一樓管理室前
    碰到甫自醫院就診返回，手肘經石膏固定以紗布吊住掛在頸部之同住大樓之原告
    乙○，因不滿原告曾向大樓管理員反應被告不該把水果及物品放在大樓中庭，被
    告當場怒言質問原告，繼出手猛推原告身體使撞向管理室櫃台桌子，致使原告因
    而受有左膝挫傷及左前胸瘀傷等傷害。原告受傷後，因撞擊造成舊傷復發，再次
    復發住院持續治療，共支出醫藥費約一萬二千元，另治療期間車資約八千元，使
    原告因本次傷害受有二萬元之損害，爰依民法第一九三條及第一九五條請求被告
    賠償原告上開損害。
乙、被告方面：
一、聲明：請求駁回原告之訴及假執行之聲請。
二、陳述：並沒有傷害原告，原告本來就有病。
丙、本院依職權援用刑事訴訟卷證。
      理      由
一、刑事附帶民事訴訟之判決，應以刑事訴訟判決所認定之事實為據，刑事訴訟法第
    五百條前段定有明文。
二、本件原告主張：被告於九十一年五月十五日夜晚七時四十分許，在上開大樓一樓
    管理室前遇見甫自醫院就診返回，手肘經石膏固定以紗布吊住掛在頸部之同住大
    樓之原告乙○，因不滿原告曾向大樓管理員反應被告不該把水果及物品放在大樓
    中庭，被告當場怒言質問原告，繼而以傷害之故意出手猛推原告身體使撞向管理
    室櫃台桌子，致使原告因而受有左膝挫傷及左前胸瘀傷等傷害乙節，業據原告提
    出診斷証明書二紙並經本院認定被告罪證明確，維持原審判決被告傷害原告之身
    體，判處拘役二十日，此有本院九十二年度上易字第四三八號刑事判決可稽。原
    告主張之事實，自堪信為真實。
三、按因故意或過失，不法侵害他人之權利者，負損害賠償責任；不法侵害他人之身
    體或健康者，對於被害人因此喪失或減少勞動能力，或增加生活上之需要時，應
    負損害賠償責任，民法第一百八十四條第一項前段、第一百九十三條分別定有明
    文。查本件被告因故意傷害原告之身體，使原告受有損害，且被告之故意傷害行
    為與原告所受損害結果間，有相當因果關係，從而原告依侵權行為之法律關係，
    請求被告負損害賠償責任，自非無據。茲就原告主張之項目及金額，分述如下：
（一）醫藥費部分：
      原告主張其受傷後前往台南市立醫院、奇美醫院及薛澤杰復健診所診治，雖迄
      至九十二年五月八日止所支出之醫療費用共計三萬六千零六十元，固提出醫藥
      費用收據影本十三紙為證，經核原告所提出薛澤杰復健診所之醫療收據，總計
      費用一千九百元，並未提出該院之診斷證明書，尚難認該診所提出之醫療費用
      是否為原告因本次傷害所支出之治療必要費用，應予扣除；參酌原告因被告傷
      害行為，致舊傷復發暨衍生之傷害結果及上開收據記載之醫療項目，原告認其
      持續治療共支出醫藥費約一萬二千元，堪認其所支出者係屬治療上之必要費用
      ，是原告請求被告給付醫療費用一萬二千元（超過金額部分未請求），洵屬正
      當，應予准許。
（二）其他增加生活上需要部分（即車資八千元）：
      原告雖主張其因前揭傷害，赴醫院診療支出車資而增加生活上的需要共八千元
      ，惟未能舉證以實其說，並為被告所否認，則原告此部分之主張，參酌民事訴
      訟法第二百七十七條規定，尚難採信，是原告請求被告應給付車資八千元，並
      無理由，應予駁回。
（三）綜右所述，原告主張由被告賠償之醫藥費一萬二千元，為有理由，逾此部分之
      請求即非有理由，不應准許。
四、從而，原告本於侵權行為法律關係，請求被告給付一萬二千元，及自起訴狀繕本
    送達被告之翌日即九十二年六月六日起至清償日止，按週年利率百分之五計算之
    利息，為有理由，應予准許，至逾此部分之請求，則無理由，應予駁回。
五、而本件兩造敗訴之金額均未逾一百五十萬元，於本院判決後即告確定，已無宣告
    假執行之餘地，原告假執行之聲請應併予駁回。
據上論結，原告之訴為一部有理由，一部無理由，依刑事訴訟法第五百零二條，判決
如主文。
中    華    民    國      九十二      年      七      月        二      日
                                  臺灣高等法院臺南分院刑事第二庭
                                      審判長法官  黃    崑    宗
                                            法官  莊    俊    華
                                            法官  林    勝    木
右正本證明與原本無異。
不得上訴。
                                      法院書記官  吳    秋    賢
中    華    民    國      九十二      年      七      月       四       日


司法院資訊處製作；財團法人民間司法改革基金會備份。
